臺灣高雄地方法院刑事判決　　　　　　　　　　　　九十一年度易字第三一二八號
　　公　訴　人　臺灣高雄地方法院檢察署檢察官
　　被　　　告　乙○○
右列被告因詐欺等案件，經檢察官提起公訴（民國九十一年度偵字第一六一六九號）
，本院判決如左：
    主  文
乙○○共同意圖為自己不法之所有，以詐術使人將本人之物交付，處有期徒刑拾月，
緩刑貳年。
    事  實
一、乙○○與某地下錢莊姓名年籍不詳之成年負責人，基於意圖為自己不法之所有及
    詐欺共同犯意，乙○○明知自己已無法支付能力於民國九十年七月二十四日，由
    乙○○以其個人名義，以動產擔保交易附條件買賣之方式為詐術，向三和三商股
    份有限公司（以下簡稱三和公司）購買車牌號碼九Ｍ—八五八八號自用小客車一
    輛，約定總價金新臺幣（下同）二百六十一萬二千三百四十八元，乙○○與該地
    下錢莊負責人先給付三和公司五十三萬，約定其餘分期價款為二百零八萬二千三
    百四十八元，分期價款分三十六期給付，每月一期，每期付款五萬七千八百四十
    三元，標的物存放地點為高雄縣美濃鎮○○街三十一號。在價金未付清之前，標
    的物所有權仍屬於出賣人所有，買受人僅得依約占有使用，不得任意遷移或為其
    他處分。致使三和公司陷於錯誤，將該自用小客車交付予乙○○及該地下錢莊負
    責人，而乙○○及該地下錢莊負責人在詐得前開自用小客車之後，於翌日即將該
    標的物典當予百億當鋪，分期款除繳交一期外，餘款均未付款，三和公司始知受
    騙。
二、案經三和公司訴由臺灣高雄地方法院檢察署檢察官偵查起訴。
    理  由
一、訊據被告乙○○固承認有於前揭日時與三和公司簽訂契約，以動產擔保交易附條
    件買賣方式，向三和公司購買前開自用小客車，約定總價金二百六十一萬二千三
    百四十八元，乙○○與該地下錢莊負責人先給付三和公司五十三萬，約定其餘分
    期價款為二百零八萬二千三百四十八元，分期價款分三十六期給付，每月一期，
    每期付款五萬七千八百四十三元，分期價款僅繳交一期之事實，惟否認有何詐欺
    及違反動產擔保交易法第三十八條犯行，辯稱：交車後就未看過該車，亦無典當
    之行為，自始至終並未意圖為自己不法之利益云云。惟查，業據證人即告訴人之
    職員甲○○指述綦詳，且有前開自小客車牌照登記書、分期付款買賣契約書、動
    產擔保交易設定契約書、動產擔保交易證明書、百億當鋪當單及流當證明書各一
    件為證，且被告亦自承是要向地下錢莊借錢，地下錢莊要其買車給他們去當等語
    ，是被告既無買車之意，卻仍與三和公司簽訂分期付款買賣契約書，以附條件買
    賣為詐術，致使三和公司陷於錯誤，而將該車交付予該地下錢莊負責人，並任由
    該地下錢莊負責人典當前開自小客車，是被告與該地下錢莊負責人顯有為自己所
    有之不法意圖及詐欺共同犯意，應可認定。被告上開所辯顯係卸責之詞，不足採
    信，被告之犯行堪以認定。
二、核被告所為，係犯刑法第三百三十九條第一項之詐欺取財罪及動產擔保交易法第
    三十八條出質動產擔保交易標的罪。被告與該地下錢莊負責人就上揭犯行，有犯
    意之聯絡及行為之分擔，皆為共同正犯。被告購車之目的係為交予該地下錢莊負
    責人典當借錢，其所犯上開二罪，有方法結果之牽連關係，應從一重之詐欺取財
    罪論處。審酌被告並無前科，素行良好，因經濟壓力，一時失慮致罹刑典，及犯
    後雖未坦承犯行，惟尚有悔意等一切情狀，量處如主文所示之刑。又被告前未曾
    受有期徒刑以上刑之宣告，有卷附臺灣高等法院被告全國前案紀錄表可按，經此
    起訴審判，當知所警惕，信無再犯之虞，本院認所宣告之刑以暫不執行為適當，
    並諭知緩刑二年，以啟自新。
據上論斷，應依刑事訴訟法第二百九十九條第一項前段、動產擔保交易法第三十八條
、刑法第十一條前段、第二十八條、第三百三十九條第一項、第五十五條、第七十四
條第一款、罰金罰鍰提高標準條例第一條判決如主文。
本案經檢察官黃元冠到庭執行職務。
中      華      民      國    九十一    年     十一     月     十五     日
                                  臺灣高雄地方法院刑事第二庭
                                      法  官  陳業鑫
右為正本，係照原本作成，證明與原本無異。
如不服本判決，應於送達後十日內，向本院提出上訴狀。
                                      書記官  陳素徵
中      華      民      國    九十一    年     十一     月     十八     日
附錄本判決論罪之法條：
刑法第三百三十九條第一項
意圖為自己或他人不法之所有，以詐術使人將本人或第三人之物交付者，處五年以下
有期徒刑、拘役或科或併科一千元以下罰金。
